Нога Алексей Игоревич

Мужчина, 24 года



Обо мне

С 2016 года развиваюсь в области программирования.

Начал свой путь программиста с обучения разработки мобильных приложений на языке программирования Java (IT-школа Samsung, окончил с сертификатом).

В том же году поступил в Балтийский Федеральный университет имени И. Канта на специалитет "Компьютерная безопасность" с целью изучения области защиты информации. Там получил множество навыков в области криптографии (и не только). Участвовал в нескольких соревнований по криптографии (Capture The Flag). Защитил ВКР с красным дипломом.

Совместно с этим, с 2019 года увлёкся областью Web-разработки (HTML/CSS/JS, Django, React JS, TypeScript), а также её безопасностью (OWASP top 10, HTB), навыки в которой совершенствую и по сей день.

Примеры проектов можно увидеть в моём GitHub репозитории: https://github.com/leshgun

Хобби:

- Увлекаюсь 3d-печатью и, соответственно, 3d-моделированием (Autodesk Fusion 360, Blender);
- Занимаюсь велоспортом (на работу).

Образование

- IT School Samsung (2015-2016) Разработка мобильных приложений на языке программирования Java (Andriond Studio);
- БФУ им. Иммануила Канта (2016-2022):
 - Специалист по компьютерной безопасности (красный диплом);
 - ВКР на тему "Вычисление числа точек кривой рода 2 по алгоритму Галбрайта-Рупрая";
- Tensor School (2020) Front-end разработка на Java-Script (ReactJS);
- Летняя школа по информационной безопасности (2021):
 - Участник соревнования СТБ
 - Сертификат администратора ViPNet;
- Академия Infowatch (2022) специалист администрирования средств мониторинга;

Опыт работы

- 1. Системный администратор (2021-2022) МКУ "Спектр":
 - Сопровождение функционирования оконечных и промежуточных устройств;
 - Ввод в эксплуатацию нового оборудования и ПО;
 - Установка и поддержание серверов на базе операционной системы Windows Server и Linux.
 - Мониторинг локальных сетей;
 - <u>Ключевые навыки:</u> Межсетевой экран, Windows Server, OMV, ESXI, Домен, Dr.Web Security Suite, Astra Linux и Основа ОС;
- 2. Специалист по информационной безопасности (2022-2023) Администрация Гурьевского Муниципального округа:
 - Внедрение систем защиты информации автоматизированных систем;
 - Обслуживание систем защиты информации в автоматизированных системах;
 - Обеспечение защиты информации в автоматизированных системах в процессе их эксплуатации.
 - <u>Ключевые навыки:</u> UserGate, ViPNet (Client 4.x, Administrator, Coordinator), Dallas Lock 8.0К (Домен безопасности), Infowatch (Traffic Monitor), CryptoPro;
- 3. Инженер администрирования средств защиты информации (2023-...) ГКУ КО "Центр Цифровых Технологий":
 - Обслуживание и администрирование СЗИ;
 - Ввод в эксплуатацию ПАК СЗИ;
 - Участие в работах по внесению изменений в конфигурацию ПАК на АРМ и серверах;
 - Обнаружение и устранение неисправностей системы защиты информации;
 - Выполнение работ по обнаружению вредоносного ПО, его ликвидации и устранению последствий;
 - Восстановление работоспособности СЗИ после сбоев, вирусных атак и отказов ПО и оборудования;
 - <u>Ключевые навыки:</u> ViPNet (Administrator, Coordinator, Policy Manager), Kaspersky Security Center, Dallas Lock (ЕЦУ), WikiJS (локальный), vSphere, Docker.

Навыки

- 1. Английский язык (В1-В2): технический;
- 2. Криптография (продвинутый): основная специальность (OWASP top 10, CTF, HTB);
- 3. Системное и сетевое администрирование (средне-продвинутый): FW, NAT, DNS, HTTP(-s), VLan, VMs (ESXI, vSphere, KVM, VirtualBox), SSH, ...;
- 4. Средства (криптографической) защиты информации (средне-продвинутый): ViPNet (Client 4.x, Administrator, Coordinator, Policy Manager), UserGate, Dallas Lock 8.0 (Домен безопасности), Dr.Web Security Suite, Kaspersky Security Server, CryptoPro, ...;
- 5. С/С++ (базовые навыки): дипломная работа;
- 6. Cisco (средний): CCNA-1, CCNA-2;
- 7. Java (базовый): мобильное приложение в IT School Samsung;
- 8. Java-Script (средний): 3-4 Web-приложения на фреймворках ReactJS (Redux) и VueJS (Pinia, TypeScript);

- 9. Linux (средне-продвинутый): администрирование (Debian, Fedora, Arch, Astra, Kali и ParrotOS);
- 10. Python (средне-продвинутый): множество микро сервисов для научных и курсовых работ (SageMath), пара сайтов на фреймворке Django, нейронная сеть для распознавания рукописных символов;
- 11. SQL (средний): MsSQL, Oracle, Postgres;